【裁判字號】    98,易,431
【裁判日期】    980506
【裁判案由】    違反保護令罪等
【裁判全文】
臺灣高雄地方法院刑事判決               98年度易字第431號
公  訴  人  臺灣高雄地方法院檢察署檢察官
被      告  丙○○
上列被告因違反保護令罪案件，經檢察官提起公訴（98年度偵字
第3624、9272號），被告於本院準備程序中就被訴事實為有罪之
陳述，本院聽取當事人意見後，改由受命法官依簡式審判程序獨
任審理，判決如下：
    主  文
丙○○犯違反保護令罪，處有期徒刑貳月，如易科罰金，以新臺
幣壹仟元折算壹日；又犯致令他人物品不堪用罪，處拘役拾日
，如易科罰金，以新臺幣壹仟元折算壹日。
    事  實
一、丙○○與乙○○係夫妻，2 人間具有家庭暴力防治法第3 條
    第1 款所定之家庭成員關係，丙○○前於民國98年2 月27日
    ，經本院以97年度家護字第2162號民事通常保護令裁定，令
    其不得對乙○○實施身體或精神上不法侵害之行為、不得直
    接或間接對乙○○為騷擾、跟蹤之行為，該保護令有效期間
    為1 年，丙○○已收受並知悉該保護令之內容。詎料其先於
    97年12月6 日午夜零時31分許，基於毀損之犯意，至其妻乙○○之胞姐甲○○位於高雄市○鎮區○○路36巷21弄1 號住
    處，以腳踹踢之方式砸毀甲○○使用車牌號碼BXZ-222 號之
    重型機車之車頭前面板1 片，致令不堪使用，因而支付修理
    費用新台幣1,000 元，足以生損害於甲○○。復於上開保護
    令有效期間內之98年3 月20日午夜零時52分許，以行動電話
    0986***851號密集撥打乙○○使用之行動電話0915***293號
    騷擾乙○○，嗣因丙○○未攜帶其上開住處之鑰匙，即再以
    電話聯絡乙○○並要求乙○○至上開住處開門，迨乙○○與
    其胞弟洪吉勇至上開住處時，先以臺語「哭爸、幹你娘、破
    雞巴、要給你死」等言語辱罵、恫嚇乙○○（侮辱部分未具
    告訴，恐嚇部分，另為不起訴處分），再徒手毆打乙○○，
    致使乙○○受有後枕部壓痛，右小腿8 ×4 公分瘀傷之傷害
    （傷害部分，業已撤回告訴），以此對乙○○為身體及精神
    上之不法侵害行為及騷擾行為，而違反本院所為之通常保護
    令裁定。
二、案經高雄市政府警察局前鎮分局、高雄縣政府警察局鳳山分
    局報告臺灣高雄地方法院檢察署檢察官偵查起訴。
    理  由
一、本件被告丙○○所犯係死刑、無期徒刑、最輕本刑為3 年以
    上有期徒刑以外之罪，其於準備程序中就被訴事實為有罪之
    陳述，經本院告知簡式審判程序之旨，並聽取公訴人、被告
    之意見後，認為適宜進行簡式審判程序，依刑事訴訟法第27
    3 條之1 第1 項規定，裁定進行簡式審判程序，故本件依照
    刑事訴訟法第273 條之2 ，其證據調查，不受第159 條第1
    項、第161 條之2 、第161 條之3 、第163 條之1 及第164
    條至第170 條規定之限制，合先敘明。
二、上開事實，業據被告於本院審理時坦承不諱，核與證人甲○○、洪吉勇、乙○○於警詢、偵查中證述之情節相符，並有
    洪俊榮、乙○○之行動電話通聯紀錄各1 紙、洪吉勇、乙○○之國軍高雄總醫院受理家庭暴力事件驗傷診斷證明書各1
    紙、免用統一發票收據1 紙、本院民事保護令1 紙、照片4
    紙等件在卷可參，被告犯行明確，洵堪認定。
三、按家庭暴力者，謂家庭成員間實施身體或精神上不法侵害之
    行為，家庭暴力防治法第2 條第1 款著有明文。復按，家庭
    暴力防治法所稱之「騷擾」，係指任何打擾、警告、嘲弄或
    辱罵他人之言語、動作或製造使人心生畏怖情境之行為，同
    法第2 條第3 款定有明文。本件被告於深夜持續撥打乙○○
    之行動電話，核屬對於乙○○之騷擾行為；其徒手毆打乙○○之行為，核屬對於乙○○之身體上不法侵害行為，其以上
    開言語辱罵、恫嚇乙○○，核屬對於乙○○之精神上不法侵
    害行為。又按通常保護令係依家庭暴力防治法第14條第1 項
    之規定所為之裁定，雖行為人於時間、空間密接之下，有違
    反上開保護令而有同法第61條第1 款至第5 款數款應處罰之
    情形，仍應認成立1 個違反保護令罪。
四、核被告丙○○所為，係犯家庭暴力防治法第61條第1 款、第
    2 款之違反保護令罪及刑法第354 條之毀損罪。丙○○於時
    間、空間密接下，同時違反上開保護令而有同法第61條第1
    款、第2 款之情形，為單純一罪。又被告所犯上開毀損罪及
    違反保護令罪2 罪間，犯意各別，行為互異，應予分論併罰
    。爰審酌被告前曾因違反保護令案件，經本院以97年度簡字
    第297 號判處拘役20日確定在案，有臺灣高等法院被告前案
    紀錄表在卷可查，本次猶對被害人乙○○實施本件違反保護
    令之犯行，雖未構成累犯，惟已足認其對己之行為欠缺悔悟
    、警惕，然念其犯後坦承犯行，對乙○○之傷害部分業據乙○○撤回告訴，及對甲○○之機車所為毀損之犯罪動機、手
    段及所生之損害等一切情狀，各量處如主文所示之刑，並均
    諭知易科罰金之折算標準。
據上論斷，應依刑事訴訟法第299 條第1 項前段、第273 條之1
第1 項，家庭暴力防治法第61條第1 款、第2 款，刑法第11條前
段、第354 條、第41條第1 項前段，刑法施行法第1 條之1 ，判
本案經檢察官陳彥竹到庭執行職務。
中    華    民    國    98    年    5     月    6     日
                  刑事第十七庭  法  官  黃宣撫
以上正本證明與原本無異。
如不服本判決應於收受送達後10日內向本院提出上訴書狀，並應
敘述具體理由；如未敘述上訴理由者，應於上訴期間屆滿後20日
內向本院補提理由書（均須按他造當事人之人數附繕本）「切勿
逕送上級法院」。
中    華    民    國    98    年    5     月    6     日
                                 書記官  林姵妤
附錄本判決論罪科刑法條：
中華民國刑法第354條
（毀損器物罪）
毀棄、損壞前二條以外之他人之物或致令不堪用，足以生損害於公眾或他
人者，處 2 年以下有期徒刑、拘役或 5 百元以下罰金。
家庭暴力防治法第61條
違反法院依第14條第1 項、第16條第3 項所為之下列裁定者，為
本法所稱違反保護令罪，處3 年以下有期徒刑、拘役或科或併科
新臺幣10萬元以下罰金：
  一、禁止實施家庭暴力。
  二、禁止騷擾、接觸、跟蹤、通話、通信或其他非必要之聯絡
      行為。
  三、遷出住居所。
  四、遠離住居所、工作場所、學校或其他特定場所。
  五、完成加害人處遇計畫。


司法院資訊處製作；財團法人民間司法改革基金會備份。
